臺北高等行政法院裁定
111年度訴字第776號
原      告  林東清                                  
訴訟代理人  林根億  律師
被      告  新北市政府   
代  表  人  侯友宜（市長）
訴訟代理人  楊景超  律師
第  三  人
即 參加 人  林立維                           
            林莉茹        
上列原告與被告間獎勵金事件，本院裁定如下：
　　主  文
林立維、林莉茹應獨立參加本件訴訟。
　　理  由
一、按行政法院認為訴訟之結果，第三人之權利或法律上利益將
    受損害者，得依職權命其獨立參加訴訟，行政訴訟法第42條
    第3項準用同條第1項定有明文。
二、爭訟概要：
　㈠被告為辦理「新北市新、泰塭仔圳市地重劃案（第二區）」
    範圍內拆遷地上物補償費及救濟金發放等作業，依平均地權
    條例第62條之1及市地重劃實施辦法第38條第1項規定，以民
    國110年3月5日新北府地劃字第1100393038號公告補償費清
    冊、救濟金清冊等（公告期間：自110年3月5日起至110年4
    月4日止共計30日，下稱系爭公告）。原告對系爭公告補償
    清冊中門牌號碼新北市○○區○○路00巷00號及17號（歸戶號68
    4、1245，下分稱19號、17號建物，並合稱系爭建物）業主
    姓名為空白部分不服，提起異議。被告遂於110年4月8日辦
    理複估作業，原告提出系爭建物房屋稅繳款書、17號建物房
    屋稅籍證明書主張系爭建物為其所有，並據以領取系爭建物
    （非合法建築物）救濟金共新臺幣（下同）883萬8,760元在
    案。
　㈡嗣因第三人林立維、林莉茹分別於110年11月3日、110年11月
    5日檢附土地交換協議書等文件，對系爭公告補償清冊中系
    爭建物部分提出異議，表示系爭建物為共有，非屬原告一人
    所有。被告遂於110年11月19日、110年12月6日再辦理複估
    作業，並以110年12月17日新北府地劃字第1102428645號函
    檢送會勘紀錄，該會勘紀錄說明九、略以：「本案經現場協
    調仍就土地交換協議書有無效力及建築物所有等提出疑義，
    故為……維護三方財產權益，業主姓名將重新繕造為林東清、
    林立維、林莉茹三人共有。」
　㈢為釐清系爭建物權屬疑義，被告再於110年12月28日至現地辦
    理會勘作業，會勘結論略以：「……二、本案建築物非合法建
    築物，並未有辦理登記之事實，且三方互為親戚，林立維及
    林莉茹仍主張該土地交換協議書具有效力，林東清主張建築
    物為一人所有，因各自堅持及主張，至本府無法完成協調，
    且爭議部分屬私權……業主姓名維持110年12月6日結論一『林
    東清、林立維、林莉茹』。三、……後續自動搬遷獎金合計約2
    62萬4,294元整，將暫緩發放，並辦理保管……後續倘釐清權
    屬或自行協調完畢後，可將結果復知本府，俾憑領取自動搬
    遷獎勵金。……」並以111年1月21日新北府地劃字第11101349
    22號函檢送110年12月28日會勘紀錄；另以111年1月26日新
    北府地劃字第1110182844號函檢送更正110年12月28日會勘
    紀錄予原告、林立維、林莉茹（下稱111年1月26日函）。原
    告不服111年1月26日函，提起訴願，經內政部以111年5月23
    日台內訴字第1110020558號訴願決定書決定訴願不受理，原
    告仍不服，於是提起本件行政訴訟，並聲明：被告應給付原
    告262萬4,294元。
三、林立維、林莉茹為被告發放系爭建物自動搬遷獎勵金前，主
    張系爭公告補償清冊中系爭建物為共有之異議人。經本院命
    原告及被告以書狀及言詞陳述意見後，因認本件訴訟結果，
    倘若原告勝訴，將致林立維、林莉茹之權利或法律上利益受
    到損害，有命其等獨立參加本件訴訟之必要，爰依首揭規定
    ，裁定如主文。
中　　華　　民　　國　　111 　年　　10　　月　　24　　日
   　　　　　　　   臺北高等行政法院第三庭
                              審判長法  官　 高愈杰
                          　　      法  官　 楊坤樵
                             　　　 法  官   孫萍萍
上為正本係照原本作成。
不得聲明不服。
中　　華　　民　　國　　111 　年　　10　　月　　24　　日
                                    書記官   李虹儒